【裁判字號】    95,易,362
【裁判日期】    950818
【裁判案由】    竊盜
【裁判全文】
臺灣板橋地方法院刑事判決              95年度易字第362 號
公  訴  人  臺灣板橋地方法院檢察署檢察官
被      告  庚○○
上列被告因竊盜案件，經檢察官提起公訴（95年度偵字第1901號
），暨移送併案審理（臺灣士林地方法院檢察署95年度偵字第15
77號、臺灣臺北地方法院檢察署95年度偵字第2555、6731號），
本院改依簡式審理程序，判決如下：
    主  文
庚○○連續攜帶兇器竊盜，累犯，處有期徒刑壹年。
扣案之一字起子、剪刀、中心衝各壹支，均沒收。
    事  實
一、庚○○前曾因竊盜等案件，經臺灣桃園地方法院於民國92年
    3 月12日以91年度易字第2037號判決，判處有期徒刑1 年6
    月，再經上訴臺灣高等法院（93年度上易字第355 號），因
    撤回上訴而確定，嗣於94年6 月26日縮刑期滿執行完畢。詎
    其猶不知悛悔，竟意圖為自己不法之所有，基於竊盜之概括
    犯意及毀損之犯意，先後為下列行為：
（一）於94年9 月22日下午5 時許，持其所有客觀上足供兇器使
      用之一字起子1 支，敲破丁○○所有停放在臺北市南港區
      ○○○路與南港路1 段路口停車場之車號5678-MP 號自小
      客車右前車窗玻璃（毀損部分未據告訴），竊取丁○○車
      內之音響（PANASONIC 牌DVD 主機及電視螢幕）1 臺。
（二）於94年11月5 日某時許，持其所有客觀上可供兇器使用之
      中心衝1 支，敲破甲○○所有停放在臺北市○○區○○街
      234 號對面停車場之車號2980-EQ 自小客車右前車窗玻璃
      後，進入甲○○車內搜尋財物，然未發現現金或其他可變
      現之財物，始未得逞。
（三）於94年11月7 日中午12時40分許，持其所有客觀上足供兇
      器使用之一字起子1 支，敲破己○○所有停放在臺北市○○區○○路2 段212 巷內公園旁之車號5801-EP 號自小客
      車右前車窗玻璃（毀損部分未據告訴），竊取己○○車內
      之音響（PANASONIC 牌DVD 主機及電視螢幕）1 臺。
（四）於94年11月16日晚上9 時許，持其所有客觀上足供兇器使
      用之一字起子1 支，敲破丙○○所有停放在臺北市○○區
      ○○街95號前之車號7128-KL 自小客車右前車窗玻璃（毀
      損部分未據告訴），竊取丙○○車內之音響（PANASONIC
      牌DVD 主機及電視螢幕）1 臺。
（五）於94年12月2 日上午6 時30分許，持不詳物品打破乙○○
      所有停放在臺北市大安區○○○路○ 段4 號前之車號4733
      -KS 自小客車右前車窗玻璃（毀損部分未據告訴），進入
      該車內竊取價值共約新臺幣16萬元之DVD 及換片箱，得手
      後隨即逃逸。嗣於警方鑑識人員自前開車輛儀表板上，採
      集可疑指紋比對，發現與庚○○之指紋相符，始知上情。
（六）於95年1 月13日晚上9 時許，持其所有客觀上可供兇器使
      用之一字起子、剪刀及中心衝各1 支，在臺北縣板橋市○○路近中和市處，見戊○○所使用之757-KS號自小客車（
      車主為戊○○之妹黃淑婷）停放路旁，先以前開一字起子
      、中心衝打破該車右前車窗玻璃（毀損部分未據告訴）後
      ，進入車內，再用前揭剪刀剪斷車內影音DVD 主機電線，
      以竊取該主機。嗣其得手後，攜帶所竊得之主機，乘坐不
      知情之辛○○所駕駛之車號0329-EM 號自小客車，於翌日
      凌晨2 時20分許，行經國道三號公路北向17公里處，因該
      車行車不穩遭警攔查時，經警發現該竊得之DVD 主機而循
      線查獲上情，並扣得庚○○所有供本件竊盜所用之一字起
      子、剪刀、中心衝各1 支。
二、案經國道公路警察局移送臺灣板橋地方法院檢察署檢察官偵
    查起訴。本院於準備程序進行中，被告就被訴事實為有罪之
    陳述，經告知被告簡式審判程序之旨，並聽取當事人之意見
    後，裁定進行簡式審判程序。
    理  由
一、上揭犯罪事實，業據被告庚○○於本院準備程序中及審理時
    皆坦承不諱（見本院卷宗95年7 月28日準備程序及同日簡式
    審判筆錄），且與證人戊○○、丁○○、己○○、丙○○、
    甲○○、乙○○分別於警詢或偵查中之證詞，互核大致相符
    （見臺灣板橋地方法院檢察署95年度偵字第1901號偵查卷宗
    第44、45頁戊○○警詢筆錄、臺灣士林地方法院檢察署95年
    度偵字第1577號偵查卷宗第25、26頁丁○○警詢筆錄、同前
    卷宗第49、50頁己○○警詢筆錄、同前卷宗第70、71頁丙○○警詢筆錄、臺灣臺北地方法院檢察署95年度偵字第2555號
    偵查卷宗第5 、6 頁甲○○警詢筆錄、同前卷宗第45至46頁
    甲○○偵訊筆錄、臺灣臺北地方法院檢察署95年度偵字第67
    31號偵查卷宗第7 、8 頁乙○○警詢筆錄），並有戊○○出
    具之贓物認領保管單1 件、勘查照片6 幀、失竊報告2 件、
    臺北市政府警察局警察局南港分局現場勘察報告2 件、臺北
    市政府警察局南港分局現場勘驗紀錄2 件、勘察採證同意書
    2 件、臺北市政府警察局南港分局玉成所刑事案件陳報單2
    件、失竊報告1 件、臺北市政府警察局南港分局受理刑事案
    件報案三聯單1 件、照片30幀、內政部警政署刑事警察局鑑
    驗書3 件、指紋卡1 件、臺北市政府警察局大安分局受理各
    類案件紀錄表1 件各在卷可稽（分別附於臺灣板橋地方法院
    檢察署95年度偵字第19 01 號偵查卷宗第46頁、臺灣士林地
    方法院檢察署95年度偵字第1577號偵查卷宗第28至51、54、
    57 至72 、78至82頁、臺灣臺北地方法院檢察署95年度偵字
    第2555號偵查卷宗第7 至9 、12頁、臺灣臺北地方法院檢察
    署95年度偵字第6731號偵查卷宗第9 至18頁），是被告前開
    不利於己之自白，核與事實相符，應堪信實。本件事證明確
    ，被告犯行洵堪認定，應予依法論科。
二、新舊法之比較：
（一）查被告行為後，刑法於94年2 月2 日修正公布，95年7 月
      1 日施行，其中刪除第55條（牽連犯）、第56條（連續犯
      ），並修正第2 條（新舊法之比較適用）、第47條（累犯
      ）、第38條（沒收）之規定。而刑法第2 條係規範行為後
      法律變更所生新舊法律比較適用之準據法，是刑法第2 條
      本身雖經修正，但該條文既屬適用法律之準據法，本身尚
      無比較新舊法之問題，應逕適用裁判時即修正後刑法第2
      條規定以決定適用之刑罰法律，先予敘明。
（二）按行為後法律有變更者，適用行為時之法律。但行為後之
      法律有利於行為人者，適用最有利於行為人之法律，修正
      後刑法第2 條第1 項定有明文。又比較時應就罪刑有關之
      共犯、未遂犯、想像競合犯、牽連犯、連續犯、結合犯，
      以及累犯加重、自首減輕暨其他法定加減（如身分加減）
      與加減例等一切規定，綜其全部罪刑之結果而為比較。再
      從刑附屬於主刑，除法律有特別規定者外，依主刑所適用
      之法律（最高法院95年第8 次刑事庭會議決議參照）。
（三）刑法第55條後段有關「犯一罪而其方法或結果之行為犯他
      罪名」之牽連犯之規定，經修正刪除。亦即修正後之刑法
      ，已無牽連犯得論以裁判上一罪之情形。所犯之數罪，應
      按其具體情形論罪。查被告所為上開6 次竊盜既、未遂及
      1 次毀損罪（如犯罪事實欄一《二》部分）間，其行為、
      時間均屬各別獨立，但有方法、目的之牽連關係，為牽連
      犯，依修正前刑法第55條規定，從一重之竊盜罪處斷，較
      依新法分論併罰之結果，修正前有關牽連犯之規定，顯較
      有利於被告。
（四）刑法第56條有關「連續數行為而犯同一之罪名者，以一罪
      論，但得加重其刑至二分之一」之連續犯之規定，亦經修
      正刪除。亦即被告基於概括犯意所為之數行為，自95年7
      月1 日起已不再成立連續犯而得論以一罪，而應依具體行
      為之性質論罪。查被告本案所為6 次竊盜既、未遂犯罪行
      為均發生於新法施行之前，被告所為之各次行為，時間、
      地點、對象，各均獨立，但其時間緊接，所犯係構成要件
      相同之罪名，主觀上顯係基於概括犯意所為，為連續犯，
      依修正前刑法第56條規定，論以一罪，較依新法分論以6
      次竊盜罪之結果，對被告較為有利。
（五）再刑法第47條有關累犯之規定亦經修正，經比較修正前、
      後該條之規定，可知修正前有關累犯之成立，不以再犯之
      罪係故意犯罪為限，然修正後之規定，則以再犯故意犯為
      成立累犯之要件。換言之，若被告再犯者係故意犯罪，則
      修正前、後之規定，均成立累犯，適用修正前之規定，對
      於被告並無不利。查本案被告係故意再犯本案之罪，是依
      修正前、後之刑法第47條規定，均成立累犯，適用修正前
      之規定，對於被告並無不利。
（六）至修正前刑法係將一般未遂犯之處罰要件與處罰效果，於
      刑法第25條第2 項及第26條前段分設規定，而第26條後段
      則係就不能未遂之成立要件與處罰效果所為之規定，立法
      體例上有所不妥，故新修正刑法遂將原第26條前段有關一
      般未遂犯處罰效果之規定，改列於第25條第2 項後段，使
      新修正刑法第25條規範一般未遂犯之規定趨於完整（參照
      新修正刑法第25條之修正說明）。故本件有關一般未遂犯
      之適用，新修正刑法僅係就條文順序加以調整，而不影響
      犯罪構成要件之內涵，並未涉及行為後法律變更。
（七）綜此，爰依整體比較之結果，依修正後刑法第2 條第1 項
      前段之規定，適用行為時之舊法處斷。又刑法第38條關於
      沒收之規定，亦同於95年7 月1 日修正施行，惟因沒收係
      屬從刑，應隨同主刑適用同一準據法，而前開比較新舊法
      結果，既適用刑法修正前相關規定，有關沒收之規定，自
      應適用修正前刑法第38條規定。
（八）其次，修正刑法係自95年7 月1 日起施行，在此之前，刑
      法分則編有關罰金刑之貨幣單位係銀元；且依刑法分則編
      應處罰金者，應適用罰金罰鍰提高標準條例第1 條、第4
      條之規定，亦即應按各該具體條文制定或修正之時間先後
      ，定其提高之倍數。惟被告行為後，刑法施行法增訂第1
      之1 條，於95年6 月14日經總統公布，並自同年7 月1 日
      起施行；該條規定：「中華民國94年1 月7 日刑法修正施
      行後，刑法分則編所定罰金之貨幣單位為新臺幣。94年1
      月7 日刑法修正時，刑法分則編未修正之條文定有罰金者
      ，自94年1 月7 日刑法修正施行後，就其所定數額提高為
      30倍。但72年6 月26日至94年1 月7 日新增或修正之條文
      ，就其所定數額提高為3 倍」。亦即自95年7 月1 日起，
      刑法分則編所定罰金之貨幣單位，由原來之銀元改為新臺
      幣；且94年1 月7 日刑法修正時，刑法分則編未修正之條
      文定有罰金者，自95年7 月1 日起，有關罰金之數額提高
      為30倍。本案被告所犯犯罪事實欄一（二）所示之敲破被
      害人甲○○車窗之犯行，係犯刑法第354 條之毀損罪，該
      罪有罰金刑之處罰，且於94年1 月7 日後未經修正，依增
      訂刑法施行法第1 之1 條之規定，其罰金以新臺幣為單位
      ，數額應提高30倍。此與修正前之罰金以銀元為單位，適
      用罰金罰鍰提高標準條例之結果應提高10倍者，對被告而
      言，並無不利（新臺幣與銀元之比例為一比三，換算結果
      ，亦為30倍）。依修正後刑法第2 條第1 項前段規定，自
      應適用修正前之規定。      `
三、查被告先後持以行竊之一字起子、剪刀及中心衝，皆為金屬
    製，質地堅硬，且有銳利尖端，客觀上對人之生命、身體、
    安全足以構成威脅，為兇器無訛。是核被告所為，係犯刑法
    第321 條第1 項第3 款之攜帶兇器竊盜罪及同法第354 條之
    毀損罪。被告所為犯罪事實欄一（二）所示之犯行，雖已著
    手竊盜行為之實施，惟未生竊得財物之結果，為未遂犯，爰
    依修正後刑法第25條第2 項之規定，按既遂犯之刑度減輕其
    刑。被告先後所為犯罪事實欄一（一）、（三）、（四）、
    （五）、（六）所示之攜帶兇器竊盜既遂之犯行，與所為犯
    罪事實欄一（二）所示之攜帶兇器竊盜未遂之犯行，時間緊
    接，所犯為構成要件相同之罪名，為連續犯，應依修正前刑
    法第56條規定論以一較重之攜帶兇器竊盜既遂罪，並依法加
    重其刑。公訴意旨雖未就上開事實欄一（一）至（五）所示
    之犯行（即臺灣士林地方法院檢察署95年度偵字第15 77 號
    、臺灣臺北地方法院檢察署95年度偵字第2555、6731號移送
    併辦部分），提起公訴，惟該等部分與原起訴論罪部分，既
    具有連續犯之裁判上一罪關係，依審判不可分原則，乃為起
    訴效力所及，本院自得併予審究。被告所犯前開連續攜帶兇
    器竊盜既遂罪與毀損罪2 罪間，有方法、目的之牽連關係，
    為牽連犯，亦經比較新舊法後，應依修正前刑法第55條規定
    ，從一重論以連續攜帶兇器竊盜既遂罪。臺灣臺北地方法院
    檢察署95年度偵字第2555號移送併辦意旨書雖未引用刑法第
    354 條毀損罪之法條，然於移送併辦意旨書中之犯罪事實已
    明確記載毀損之事實，毀損罪部分與竊盜罪部分既有裁判上
    一罪關係，本院自應併予審酌，本院雖未告知被告毀損罪之
    法條，然就毀損罪與前開具裁判上一罪關係之竊盜罪相較，
    係法定刑度較輕之罪，自仍無礙於被告訴訟上之防禦權，併
    此敘明。再查，被告前有如事實欄所示之論罪科刑執行情形
    ，有臺灣高等法院被告前案紀錄表1 件在卷可查，其於有期
    徒刑之執行完畢後，5 年內再故意犯本件有期徒刑以上之罪
    ，應逕依刑法第2 條第1 項前段之規定，適用修正前刑法第
    47條，論以累犯，並依法遞予加重其刑後再減輕其刑。爰審
    酌被告恣意多次攜帶兇器打破被害人車窗之方式，竊取他人
    財物，非但使各該被害人無端蒙受諸多損失及不便，更對社
    會治安造成嚴重危害，復參酌其素行狀況（有前開臺灣高等
    法院被告前案紀錄表足參）、犯罪之動機、目的、手段及犯
    後尚知坦承犯行等一切情狀，量處如主文所示之刑，以資懲
    儆。
四、扣案之一字起子、剪刀、中心衝各1 支（如犯罪事實欄一《
    六》所述），皆係被告所有而供本案竊盜犯罪所用之物，業
    據被告供明在卷，均併依主刑所適用之修正前刑法第38條第
    1 項第2 款規定，宣告沒收。至犯罪事實欄一（一）至（五
    ）所示被告持以行竊之一字起子、中心衝，因未據扣案，且
    被告亦供陳已丟棄滅失，爰不予宣告沒收，附此敘明。
據上論斷，應依刑事訴訟法第273 條之1 第1 項、第299 條第1
項前段，刑法第2 條第1 項前段、第321 條第1 項第3 款、第35
4 條、修正前刑法第56條、第47條、第55條、第38條第1 項第2
款，修正前罰金罰鍰提高標準條例第1 條前段，判決如主文。
本案經檢察官張慶林到庭執行職務。
中    華    民    國    95    年    8     月    18    日
                  刑事第十二庭  法  官  陳  靜  茹
以上正本證明與原本無異。
如不服本判決應於送達後10日內向本院提出上訴狀。
                                書記官  廖  美  紅
中    華    民    國    95    年    8     月    18    日
附錄本案論罪科刑法條
刑法第321 條
犯竊盜罪而有左列情形之一者，處六月以上、五年以下有期徒刑：
一  於夜間侵入住宅或有人居住之建築物、船艦或隱匿其內而犯
    之者。
二  毀越門扇、牆垣或其他安全設備而犯之者。
三  攜帶兇器而犯之者。
四  結夥三人以上而犯之者。
五  乘火災、水災或其他災害之際而犯之者。
六  在車站或埠頭而犯之者。
前項之未遂犯罰之。


司法院資訊處製作；財團法人民間司法改革基金會備份。
